【裁判字號】    90,易,65
【裁判日期】    900821
【裁判案由】    賭博
【裁判全文】
臺灣臺南地方法院刑事判決                              九十年度易字第六五號
    公  訴  人  臺灣台南地方法院檢察署檢察官
    被      告  己○○
                戊○○
右列被告等因賭博案件，經檢察官提起公訴 (八十九年度偵字第一一六四０號)，本
院判決如左：
    主  文
己○○共同以賭博為常業，處有期徒刑參月，如易科罰金，以參佰元折算壹日。扣案
之電動賭博機具肆拾台（含「菲力貓」肆台、「滿貫大亨」拾台、「黑傑克」肆台、
「賓果馬戲團」壹台、「皇冠迷十三」參台、「虎豹樂園」貳台、「變色龍」拾台、
「沙漠風暴」肆台、梭哈貳台）、ＩＣ板肆拾捌片、一百分之寄分卡參拾玖張、五百
分之寄分卡參拾貳張、一千分之寄分卡參拾肆張，新台幣壹萬貳仟貳佰元，均沒收之
。
戊○○在公眾得出入之場所賭博財物，處罰金貳仟元，如易服勞役，以參佰元折算壹
日。扣案之電動賭博機具肆拾台（含「菲力貓」肆台、「滿貫大亨」拾台、「黑傑克
」肆台、「賓果馬戲團」壹台、「皇冠迷十三」參台、「虎豹樂園」貳台、「變色龍
」拾台、「沙漠風暴」肆台、梭哈貳台）、ＩＣ板肆拾捌片、一百分之寄分卡參拾玖
張、五百分之寄分卡參拾貳張、一千分之寄分卡參拾肆張，新台幣壹萬貳仟貳佰元，
均沒收之。
    事  實
一、己○○明知辛○○（業經審結）前於民國八十九年九月十五日至同年十月七日止
    ，在台南縣永康市○○○路三一五巷十八號經營「好樂電子遊藝場」之公眾得出
    入之場所處，並擺設電動賭博機具四十台（含「菲力貓」四台、「滿貫大亨」十
    台、「黑傑克」四台、「賓果馬戲團」一台、「皇冠迷十三」三台、「虎豹樂園
    」二台、「變色龍」十台、「沙漠風暴」四台、梭哈二台）與不特定人賭博財物
    ，竟與辛○○共同基於常業賭博之犯意連絡，自八十九年十月一日起，以月薪新
    台幣（下同）二萬元之報酬，受雇於辛○○，並與辛○○、甲○○（業經審結）
    ，三人共同基於常業賭博之犯意聯絡，由甲○○及己○○負責為顧客開洗分、換
    取寄分卡及兌換現金。其賭法為：凡參與賭博者，持現金交予甲○○，並分以「
    滿貫大亨」、「菲力貓」、「黑傑克」、「虎豹樂園」及「皇冠迷十三」等電玩
    一比一、「沙漠風暴」、「賓果馬戲團」等電玩一比五、「梭哈」電玩一比十、
    「變色龍」一比三十之比例，以現金兌換分數押注，如押中，賭客可得不等倍數
    之分數，並以所贏得之分數換取寄分卡後，持該寄分卡再玩或由甲○○以000
    0000000號電話通知己○○攜帶現金至前揭遊戲場店門口處，以前開相同
    比例與客人兌換現金；不中，則押注金歸辛○○所有，以此方式獲取利益，並以
    之為常業。嗣於八十九年十月七日二十時四十五分許，為警當場查獲己○○正於
    前揭遊戲場門口處與賭客丙○○（業經審結）兌換現金，並當場查獲賭客壬○○
    、乙○○、庚○○、丁○○（均經審結）及戊○○等人，在上開公眾得出入之遊
    樂場，以前開賭法把玩機具賭博財物，並扣得賭博之器具即上開電動賭博機具四
    十台、ＩＣ板四十八片（賓果馬戲團電玩內含九片ＩＣ板）、一百分之寄分卡三
    十九張、五百分之寄分卡三十二張、一千分之寄分卡三十四張等當場賭博之器具
    ，及兌換籌碼處之財物一萬二千二百元。
二、案經台南縣警察局永康分局報告臺灣台南地方法院檢察署檢察官偵查起訴。
    理  由
一、訊據被告戊○○於偵審中，固坦承曾於前揭時地在前揭遊樂場把玩電動機具，惟
    均否認涉有賭博罪嫌，辯稱：不知把玩前開遊樂場內電動玩具所贏得之分數，可
    兌換現金，並無賭博之意云云。經查：(1)右揭犯罪事實業據被告己○○於偵查及
    本院審理時自承不諱，並有前揭電動機具等物扣案足憑，被告己○○之自白與事
    實相符，堪以採信。(2)顧客把玩前開遊樂場內電動機具所贏得之分數可以兌換現
    金一節，業據被告己○○於偵查及本院審理時供述明確，並經警當場查獲被告己○○與顧客丙○○兌換現金等情，是被告戊○○辯稱不知把玩前開遊樂場內電動
    機具所贏得之分數，可以兌換現金云云，與事實不符，顯無可採。被告己○○、
    戊○○，犯行明確，堪以認定。
二、按刑法上所謂常業犯，係指反覆以同種類之行為目的之社會活動職業性犯罪而言
    ，亦即恃犯罪以維生，縱令同時兼操持其他職業，仍無礙其為常業犯罪，非謂常
    業犯必須別無其他正當職業始克構成，最高法院八十二年台上字第二０七一號著
    有判例可資參照。被告己○○以月薪二萬元之報酬受雇於被告辛○○，負責開洗
    分及兌換現金等工作，係參與賭博罪構成要件之行為，且無其他工作，而以被告
    辛○○支付之薪資賴以維生，亦為常業犯。是核被告己○○所為，係犯刑法第二
    百六十七條之罪。被告戊○○係犯同法第二百六十六條第一項前段之賭博罪。被
    告己○○與辛○○、甲○○等人間，有犯意聯絡及行為分擔，均為共同正犯。爰
    審酌被告己○○受雇他人、犯罪後坦承不諱之態度；被告戊○○犯罪後否認犯行
    之態度等一切情狀，分別量處如主文所示之刑，並分別諭知易科罰金及易服勞役
    之折算標準。扣案之電動賭博機具四十台（含「菲力貓」四台、「滿貫大亨」十
    台、「黑傑克」四台、「賓果馬戲團」一台、「皇冠迷十三」三台、「虎豹樂園
    」二台、「變色龍」十台、「沙漠風暴」四台、梭哈二台）、ＩＣ板四十八片、
    一百分之寄分卡三十九張、五百分之寄分卡三十二張、一千分之寄分卡三十四張
    等物為當場賭博之器具，扣案一萬二千二百元為賭資，均沒收之。
據上論斷，應依刑事訴訟法第二百九十九條第一項前段，刑法第二十八條、第二百六
十六條第一項前段、第二項、第二百六十七條、第四十一條第一項前段、第四十二條
第二項、罰金罰鍰提高標準條例第一條前段，第二條，判決如主文。
本案經檢察官李宗榮到庭執行職務。
中      華      民      國    九十      年      八      月    二十一    日
                                  臺灣臺南地方法院刑事第五庭
                                          法  官    卓  穎  毓
右正本證明與原本無異。
如不服本判決，應於判決送達後十日內，向本院提出上訴狀。
                                          書記官    黃  子  起
中      華      民      國    九十      年      八      月    二十一    日
附錄法條：
中華民國刑法第二百六十七條
以賭博為常業者，處二年以下有期徒刑，得併科一千元以下罰金。
中華民國刑法第二百六十六條
在公共場所或公眾得出入之場所賭博財物者，處一千元以下罰金。但以供人暫時娛樂
之物為賭者，不在此限。
當場賭博之器具與在賭檯或兌換籌碼處之財物，不問屬於犯人與否，沒收之。


司法院資訊處製作；財團法人民間司法改革基金會備份。
